【裁判字號】    96,易,2916
【裁判日期】    970526
【裁判案由】    毒品危害防制條例
【裁判全文】
臺灣高雄地方法院刑事判決              96年度易字第2916號
公  訴  人  臺灣高雄地方法院檢察署檢察官
被      告  乙○○
                    現於台灣高雄看守所
上列被告因違反毒品危害防制條例案件，經檢察官提起公訴（96
年度毒偵字第6812號），本院準備程序進行中，因被告就被訴事
實為有罪之陳述，經本院告知簡式審判程序意旨，並聽取公訴人
及被告之意見後，改由受命法官獨任依簡式審判程序審理，判決
如下：
    主  文
乙○○施用第二級毒品，處有期徒刑肆月，如易科罰金，以新臺
幣壹仟元折算壹日。又持有第一級毒品，處有期徒刑參月，如易
科罰金，以新臺幣壹仟元折算壹日，扣案之海洛因壹包 (不含包
裝袋，檢驗前淨重零點零陸貳公克，檢驗後淨重零點零肆參公克
)， 沒收銷燬之；扣案之海洛因包裝袋壹只，沒收之。應執行有
期徒刑陸月，如易科罰金，以新臺幣壹仟元折算壹日，扣案之海
洛因壹包 (不含包裝袋，檢驗前淨重零點零陸貳公克，檢驗後淨
重零點零肆參公克)， 沒收銷燬之；扣案之海洛因包裝袋壹只，
沒收之。
    事  實
一、乙○○前因施用毒品案件，經依本院94年度毒聲字第2266號
    裁定送觀察勒戒後，認無繼續施用毒品之傾向，於95年1 月
    16日釋放出所，並由臺灣高雄地方法院檢察署檢察官於95年
    1 月16日以94年度毒偵緝字第778 號為不起訴處分確定。詎
    其仍未戒除毒癮，復基於施用第二級毒品甲基安非他命之犯
    意，於上開觀察勒戒執行完畢釋放後之5 年內，於96年6 月
    28 日 晚上8 時許 (起訴書記載96年6 月29日17時50分許回
    溯24 小 時內之某時，不含警力拘束之期間)， 在高雄縣岡
    山鎮○○路518 之3 號6 樓住處，以將甲基安非他命置於玻
    璃球內燒烤而吸其煙霧之方式，施用第二級毒品甲基安非他
    命1 次。另基於持有第一級毒品海洛因之犯意，於同年6 月
    29日16時30分許，在高雄縣岡山鎮○○路路旁，向某姓名年
    籍不詳綽號「阿弟」之成年男子，購買第一級毒品海洛因1
    小包 (檢驗前淨重0.062 公克，檢驗後淨重0.043 公克)後
    ，非法持有之。嗣於96年6 月29日16時50分許，在高雄縣岡
    山鎮○○○路與前峰路口，因形跡可疑，為警盤查，乙○○
    立即將其持有之第一級毒品海洛因1 小包 (檢驗前淨重0.06
    2 公克，檢驗後淨重0.043 公克)丟 棄路旁，經警扣得上開
    海洛因1 小包，事後經警採集其尿液送驗，其尿液中呈甲基
    安非他命陽性反應，始悉上情。
二、案經高雄縣政府警察局岡山分局報告臺灣高雄地方法院檢察
    署檢察官偵查起訴。
    理  由
一、按本件被告乙○○所犯係死刑、無期徒刑、最輕本刑為3 年
    以上有期徒刑以外之罪，其於準備程序就前揭被訴事實為有
    罪之陳述，經受命法官告知簡式審判程序之旨，並聽取其與
    公訴人之意見後，本院認無不得或不宜改依簡式審判程序進
    行之處，爰依刑事訴訟法第273 條之1 第1 項、第284 條之
    1 ，改由受命法官獨任進行簡式審判程序，合先敘明。
二、
(一)施用第二級毒品部分：
    訊據被告對於施用第二級毒品之犯罪事實坦承不諱，復有台
    灣檢驗科技股份有限公司96年8 月2 日編號KＺ000000000000
    號之濫用藥物尿液檢驗報告 (檢體編號：岡峰930 號)、 高
    雄縣政府警察局岡山分局前峰派出所毒品案件嫌犯尿液採證
    檢驗對照表 (尿液代碼：岡峰930 號)各1紙附卷可按，足見
    被告此部分之自白應與事實相符，其確有於上開時、地，施
    用甲基安非他命之事實。又被告前因施用毒品案件，經依本
    院94年度毒聲字第2266號裁定送觀察勒戒後，認無繼續施用
    毒品之傾向，於95年1 月16日釋放出所，並由臺灣高雄地方
    法院檢察署檢察官於95年1 月16日以94年度毒偵緝字第778
    號為不起訴處分確定，此有本院被告院內索引卡紀錄表、臺
    灣高等法院被告前案紀錄表、臺灣高雄地方法院檢察署刑案
    資料查註紀錄表各1 份在卷可按，是被告於前揭觀察勒戒執
    行完畢釋放後，5 年內再犯本件施用第二級毒品犯行，其施
    用第二級毒品之犯行應堪認定。
(二)持有第一級毒品部分：
    訊據被告對於持有第一級毒品之犯罪事實坦承不諱，而被告
    於上開時、地為警查扣之白色粉末1 包，經送高雄市立凱旋
    醫院檢驗結果，確含有海洛因成分，此有高雄市立凱旋醫院
    96年8 月21日編號高市凱醫驗字第4771號之濫用藥物成品檢
    驗鑑定書1 紙附卷為證。此外，復有高雄縣政府警察局岡山
    分局扣押筆錄、扣押物品目錄表各1 份在卷可證，足見被告
    此部分之自白應與事實相符，其確有於上開時、地，持有海
    洛因之犯行。
三、查海洛因及甲基安非他命分屬毒品危害防制條例第2 條第2
    項第1 款所規定之第一級毒品及同條項第2 款所規定之第二
    級毒品。是核被告所為，係犯毒品危害防制條例第10條第2
    項施用第二級毒品罪及同條例第11條第1 項持有第一級毒品
    罪，被告持有第二級毒品，復進而施用，其持有毒品之低度
    行為，應為施用第二級毒品之高度行為所吸收，不另論罪。
    其所犯上開二罪間，方法互異，犯意各別，應依數罪併罰之
    例處斷。本院審酌被告施用毒品，足以戕害其身心，滋生其
    他犯罪，惡化治安，嚴重損及公益；且考量被告甫經觀察勒
    戒完畢，竟仍不知戒除毒癮，顯見自制力欠佳；及被告於犯
    罪後即能坦承犯行，而其施用毒品行為於本質上係屬自我戕
    害行為，反社會性之程度應屬較低，及被告持有第一級毒品
    之數量非多、其智識程度 (高職畢業)、 經濟狀況 (勉持)
    等一切情狀，分別量處如主文所示之刑，及諭知易科罰金之
    折算標準，並定其應執行刑及諭知易科罰金之折算標準。至
    扣案之第一級毒品海洛因1 包（不含包裝袋，檢驗前淨重0.
    062 公克，檢驗後淨重0.043 公克)， 經送檢驗後，確含有
    海洛因成分，業如前述，為第一級毒品，不問屬於犯人與否
    ，爰依毒品危害防制條例第18條第1 項前段，宣告沒收銷燬
    之。另扣案之海洛因包裝袋1 只，因高雄市立凱旋醫院已就
    毒品、包裝袋分開秤重，則包裝袋即無與毒品難以析離之情
    形，自不得以無法析離之理由，將之視為毒品，而併宣告沒
    收銷燬之；惟因該包裝袋係被告所有，且便於包裝毒品，防
    止毒品逸散，為供其持有毒品所用之物，應依刑法第38條第
    1 項第2 款，宣告沒收之。至於送驗耗費之海洛因，既已滅
    失不存在，自無宣告沒收銷燬之必要，附此敘明。
據上論斷，應依刑事訴訟法第273 條之1 第1 項、第284 條之1
、第299 條第1 項前段，毒品危害防制條例第10條第2 項、第
11條第1 項、第18條第1 項前段，刑法第11條、第41條第1 項前
段、第2 項、第38條第1 項第2 款、第51條第5 款，判決如主文
。
本案經檢察官甲○○到庭執行職務。
中    華    民    國    97    年    5     月    26    日
                  刑事第九庭  法  官  陳建和
以上正本證明與原本無異。
如不服本判決應於收受本判決後10日內向本院提出上訴書狀，並
應敘述具體理由，如未敘述上訴理由者，應於上訴期間屆滿後20
日內補提理由書狀於本院（均須按他造當事人之人數附繕本）「
切勿逕送上級法院」。
中    華    民    國    97    年    5     月    26    日
                              書記官  林姵妤
附錄本判決論罪之法條：
毒品危害防制條例第10條
施用第一級毒品者，處六月以上五年以下有期徒刑。
施用第二級毒品者，處三年以下有期徒刑。
毒品危害防制條例第11條
持有第一級毒品者，處 3 年以下有期徒刑、拘役或新臺幣 5 萬
元以下罰金。
持有第二級毒品者，處 2 年以下有期徒刑、拘役或新臺幣 3 萬
元以下罰金。
持有專供製造或施用第一、二級毒品之器具者，處 1 年以下有期
徒刑、拘役或新臺幣 1 萬元以下罰金。
持有毒品達一定數量者，加重其刑至二分之一，其標準由行政院
定之。


司法院資訊處製作；財團法人民間司法改革基金會備份。
